sublime_text_3/Packages/russian_english.aff
SFX 68 Y 1
SFX 68 e ation [iou]te

SFX 69 Y 3
SFX 69 e ion [^iou]te
SFX 69 e ion [^o]se
SFX 69 e ion e

SFX 70 Y 3
SFX 70 e ition ose
SFX 70 e mation [^u]me
SFX 70 e ption ume

SFX 71 Y 1
SFX 71 e tion ce

SFX 72 Y 1
SFX 72 el ulsion el

SFX 73 Y 1
SFX 73 er ration er

SFX 74 Y 1
SFX 74 ke cation ke

SFX 75 Y 1
SFX 75 t ssion mit

SFX 76 Y 1
SFX 76 y ication y

SFX 77 Y 8
SFX 77 ь ам [жчшщ]ь
SFX 77 ь ами [жчшщ]ь
SFX 77 ь ах [жчшщ]ь
SFX 77 ь ей ь
SFX 77 ь и ь
SFX 77 ь ям [^жчшщ]ь
SFX 77 ь ями [^жчшщ]ь
SFX 77 ь ях [^жчшщ]ь

SFX 78 Y 3
SFX 78 0 al [^aebcrtxmy]
SFX 78 0 al [^ipux]t
SFX 78 0 al [^u]m

SFX 79 Y 1
SFX 79 0 ial [bcrx]

SFX 80 Y 1
SFX 80 0 l a

SFX 81 Y 1
SFX 81 0 tal [iu]t

SFX 82 Y 1
SFX 82 0 ual [px]t

SFX 83 Y 9
SFX 83 0 а ин
SFX 83 0 е ин
SFX 83 0 ев [анря]ц
SFX 83 0 м [ая]
SFX 83 0 ми [ая]
SFX 83 0 ом ин
SFX 83 0 у ин
SFX 83 0 х [ая]
SFX 83 e al [^bcgv]e

SFX 84 Y 1
SFX 84 e ial [bcgv]e

SFX 85 Y 1
SFX 85 um al um

SFX 86 Y 1
SFX 86 y al ty

SFX 87 Y 1
SFX 87 y ial [^t]y

SFX 88 Y 123
SFX 88 ек ка [жчш]ек
SFX 88 ек кам [жчш]ек
SFX 88 ек ками [жчш]ек
SFX 88 ек ках [жчш]ек
SFX 88 ек ке [жчш]ек
SFX 88 ек ки [жчш]ек
SFX 88 ек ков [жчш]ек
SFX 88 ек ком [жчш]ек
SFX 88 ек ку [жчш]ек
SFX 88 ек ька [лнрс]ек
SFX 88 ёк ька [лнрс]ёк
SFX 88 ек ькам [лнрс]ек
SFX 88 ёк ькам [лнрс]ёк
SFX 88 ек ьками [лнрс]ек
SFX 88 ёк ьками [лнрс]ёк
SFX 88 ек ьках [лнрс]ек
SFX 88 ёк ьках [лнрс]ёк
SFX 88 ек ьке [лнрс]ек
SFX 88 ёк ьке [лнрс]ёк
SFX 88 ек ьки [лнрс]ек
SFX 88 ёк ьки [лнрс]ёк
SFX 88 ек ьков [лнрс]ек
SFX 88 ёк ьков [лнрс]ёк
SFX 88 ек ьком [лнрс]ек
SFX 88 ёк ьком [лнрс]ёк
SFX 88 ек ьку [лнрс]ек
SFX 88 ёк ьку [лнрс]ёк
SFX 88 ел ла ел
SFX 88 ёл ла ёл
SFX 88 ел лам ел
SFX 88 ёл лам ёл
SFX 88 ел лами ел
SFX 88 ёл лами ёл
SFX 88 ел лах ел
SFX 88 ёл лах ёл
SFX 88 ел ле ел
SFX 88 ёл ле ёл
SFX 88 ел лов ел
SFX 88 ёл лов ёл
SFX 88 ел лом ел
SFX 88 ёл лом ёл
SFX 88 ел лу ел
SFX 88 ёл лу ёл
SFX 88 ел лы ел
SFX 88 ёл лы ёл
SFX 88 ень не ень
SFX 88 ень ней ень
SFX 88 ень нем ень
SFX 88 ень ни ень
SFX 88 ень ню ень
SFX 88 ень ня ень
SFX 88 ень ням ень
SFX 88 ень нями ень
SFX 88 ень нях ень
SFX 88 ец йца [аеио]ец
SFX 88 ец йцам [аеио]ец
SFX 88 ец йцами [аеио]ец
SFX 88 ец йцах [аеио]ец
SFX 88 ец йце [аеио]ец
SFX 88 ец йцев [аеи]ец
SFX 88 ец йцем [аеи]ец
SFX 88 ец йцу [аеио]ец
SFX 88 ец йцы [аеио]ец
SFX 88 ец ца [^аеиол]ец
SFX 88 ец цам [^аеиол]ец
SFX 88 ец цами [^аеиол]ец
SFX 88 ец цах [^аеиол]ец
SFX 88 ец це [^аеиол]ец
SFX 88 ец цу [^аеиол]ец
SFX 88 ец цы [^аеиол]ец
SFX 88 ец ьца лец
SFX 88 ец ьцам лец
SFX 88 ец ьцами лец
SFX 88 ец ьцах лец
SFX 88 ец ьце лец
SFX 88 ец ьцу лец
SFX 88 ец ьцы лец
SFX 88 и ам [^абдеилнорсть]и
SFX 88 и ами [^абдеилнорсть]и
SFX 88 и ах [^абдеилнорсть]и
SFX 88 и ям [абдеилнорсть]и
SFX 88 и ями [абеилнорсь]и
SFX 88 и ями [арс]ти
SFX 88 и ях [абдеилнорсть]и
SFX 88 ий ье ий
SFX 88 ий ьего ий
SFX 88 ий ьей ий
SFX 88 ий ьем ий
SFX 88 ий ьему ий
SFX 88 ий ьи ий
SFX 88 ий ьим ий
SFX 88 ий ьими ий
SFX 88 ий ьих ий
SFX 88 ий ью ий
SFX 88 ий ья ий
SFX 88 ин ам ин
SFX 88 ин ами ин
SFX 88 ин ах ин
SFX 88 ин е нин
SFX 88 ин ы рин
SFX 88 нин н нин
SFX 88 ок ка ок
SFX 88 ок кам ок
SFX 88 ок ками ок
SFX 88 ок ках ок
SFX 88 ок ке ок
SFX 88 ок ки ок
SFX 88 ок ков ок
SFX 88 ок ком ок
SFX 88 ок ку ок
SFX 88 оть те оть
SFX 88 оть тей оть
SFX 88 оть тем оть
SFX 88 оть ти оть
SFX 88 оть тю оть
SFX 88 оть тя оть
SFX 88 оть тям оть
SFX 88 оть тями оть
SFX 88 оть тях оть
SFX 88 рин р рин
SFX 88 ы ам ы
SFX 88 ы ами ы
SFX 88 ы ах ы

SFX 89 Y 4
SFX 89 0 ness [^y]
SFX 89 0 ness [aeiou]y
SFX 89 0 ness's [^y]
SFX 89 0 ness's [aeiou]y

SFX 90 Y 14
SFX 90 y iness [^aeiou]y
SFX 90 y iness's [^aeiou]y
SFX 90 ить а [жчшщ]ить
SFX 90 ить я [^жчшщ]ить
SFX 90 иться ась [жчшщ]иться
SFX 90 иться ясь [^жчшщ]иться
SFX 90 ть я [^аеоу]ять
SFX 90 ть я [ае]ть
SFX 90 ться сь [аеоу]яться
SFX 90 ться ясь [^аеоу]яться
SFX 90 ться ясь [ае]ться
SFX 90 ыть оя ыть
SFX 90 ыться оясь ыться
SFX 90 ять я [аеоу]ять

SFX 91 Y 16
SFX 91 0 ise [^aemsy]
SFX 91 0 ise [^i]s
SFX 91 0 ise [^u]m
SFX 91 0 ise [aeiou]y
SFX 91 0 ised [^aemsy]
SFX 91 0 ised [^i]s
SFX 91 0 ised [^u]m
SFX 91 0 ised [aeiou]y
SFX 91 0 ises [^aemsy]
SFX 91 0 ises [^i]s
SFX 91 0 ises [^u]m
SFX 91 0 ises [aeiou]y
SFX 91 0 ising [^aemsy]
SFX 91 0 ising [^i]s
SFX 91 0 ising [^u]m
SFX 91 0 ising [aeiou]y

SFX 92 Y 4
SFX 92 0 tise a
SFX 92 0 tised a
SFX 92 0 tises a
SFX 92 0 tising a

SFX 93 Y 8
SFX 93 e ise [^l]e
SFX 93 e ise [aeiou]le
SFX 93 e ised [^l]e
SFX 93 e ised [aeiou]le
SFX 93 e ises [^l]e
SFX 93 e ises [aeiou]le
SFX 93 e ising [^l]e
SFX 93 e ising [aeiou]le

SFX 94 Y 4
SFX 94 le ilise [^aeiou]le
SFX 94 le ilised [^aeiou]le
SFX 94 le ilises [^aeiou]le
SFX 94 le ilising [^aeiou]le

SFX 95 Y 4
SFX 95 s se is
SFX 95 s sed is
SFX 95 s ses is
SFX 95 s sing is

SFX 96 Y 4
SFX 96 um ise um
SFX 96 um ised um
SFX 96 um ises um
SFX 96 um ising um

SFX 97 Y 10
SFX 97 y ise [^aeiou]y
SFX 97 y ised [^aeiou]y
SFX 97 y ises [^aeiou]y
SFX 97 y ising [^aeiou]y
SFX 97 евать уя [жшщчц]евать
SFX 97 евать юя [^жшщчц]евать
SFX 97 еваться уясь [жшщчц]еваться
SFX 97 еваться юясь [^жшщчц]еваться
SFX 97 овать уя овать
SFX 97 оваться уясь оваться

SFX 98 Y 7
SFX 98 0 ber [^aeio][aeiou]b
SFX 98 0 bers [^aeio][aeiou]b
SFX 98 0 ber's [^aeio][aeiou]b
SFX 98 0 der [^aeio][aeiou]d
SFX 98 0 ders [^aeio][aeiou]d
SFX 98 0 der's [^aeio][aeiou]d
SFX 98 0 er [^aeiou][bcdfgklmnprstvz]

SFX 99 Y 1
SFX 99 0 er [^ebcdfgklmnprstvyz]

SFX 100 Y 2
SFX 100 0 er [^ey]
SFX 100 0 er [aeio][aeiou][bcdfgkmnprstvz]

SFX 101 Y 1
SFX 101 0 er [aeio][eiou]l

SFX 102 Y 4
SFX 102 0 er [aeiou]y
SFX 102 0 er [aeo]al
SFX 102 0 ers [^aeiou][bcdfgklmnprstvz]
SFX 102 0 er's [^aeiou][bcdfgklmnprstvz]

SFX 103 Y 2
SFX 103 0 ers [^ebcdfgklmnprstvyz]
SFX 103 0 er's [^ebcdfgklmnprstvyz]

SFX 104 Y 2
SFX 104 0 ers [aeio][aeiou][bcdfgkmnprstvz]
SFX 104 0 er's [aeio][aeiou][bcdfgkmnprstvz]

SFX 105 Y 2
SFX 105 0 ers [aeio][eiou]l
SFX 105 0 er's [aeio][eiou]l

SFX 106 Y 10
SFX 106 0 ers [aeiou]y
SFX 106 0 er's [aeiou]y
SFX 106 0 ers [aeo]al
SFX 106 0 er's [aeo]al
SFX 106 0 fer [^aeio][aeiou]f
SFX 106 0 fers [^aeio][aeiou]f
SFX 106 0 fer's [^aeio][aeiou]f
SFX 106 0 ger [^aeio][aeiou]g
SFX 106 0 gers [^aeio][aeiou]g
SFX 106 0 ger's [^aeio][aeiou]g

SFX 107 Y 2
SFX 107 0 ker [^aeio][aeiou]c
SFX 107 0 ker [^aeio][aeiou]k

SFX 108 Y 4
SFX 108 0 kers [^aeio][aeiou]c
SFX 108 0 ker's [^aeio][aeiou]c
SFX 108 0 kers [^aeio][aeiou]k
SFX 108 0 ker's [^aeio][aeiou]k

SFX 109 Y 2
SFX 109 0 ler [^aeio][eiou]l
SFX 109 0 ler [^aeo]al

SFX 110 Y 13
SFX 110 0 lers [^aeio][eiou]l
SFX 110 0 ler's [^aeio][eiou]l
SFX 110 0 lers [^aeo]al
SFX 110 0 ler's [^aeo]al
SFX 110 0 mer [^aeio][aeiou]m
SFX 110 0 mers [^aeio][aeiou]m
SFX 110 0 mer's [^aeio][aeiou]m
SFX 110 0 ner [^aeio][aeiou]n
SFX 110 0 ners [^aeio][aeiou]n
SFX 110 0 ner's [^aeio][aeiou]n
SFX 110 0 per [^aeio][aeiou]p
SFX 110 0 pers [^aeio][aeiou]p
SFX 110 0 per's [^aeio][aeiou]p

SFX 111 Y 4
SFX 111 0 r e
SFX 111 0 rer [^aeio][aeiou]r
SFX 111 0 rers [^aeio][aeiou]r
SFX 111 0 rer's [^aeio][aeiou]r

SFX 112 Y 14
SFX 112 0 rs e
SFX 112 0 r's e
SFX 112 0 ser [^aeio][aeiou]s
SFX 112 0 sers [^aeio][aeiou]s
SFX 112 0 ser's [^aeio][aeiou]s
SFX 112 0 ter [^aeio][aeiou]t
SFX 112 0 ters [^aeio][aeiou]t
SFX 112 0 ter's [^aeio][aeiou]t
SFX 112 0 ver [^aeio][aeiou]v
SFX 112 0 vers [^aeio][aeiou]v
SFX 112 0 ver's [^aeio][aeiou]v
SFX 112 0 zer [^aeio][aeiou]z
SFX 112 0 zers [^aeio][aeiou]z
SFX 112 0 zer's [^aeio][aeiou]z

SFX 113 Y 1
SFX 113 y ier [^aeiou]y

SFX 114 Y 6
SFX 114 y iers [^aeiou]y
SFX 114 y ier's [^aeiou]y
SFX 114 сть в сть
SFX 114 сться вшись сться
SFX 114 ть в [аеиоуыя]ть
SFX 114 ться вшись [аеиоуыя]ться

SFX 115 Y 3
SFX 115 0 es [cs]h
SFX 115 0 es [sxz]
SFX 115 0 es [sxzh]

SFX 116 Y 6
SFX 116 0 s [^ae]u
SFX 116 0 s [^cs]h
SFX 116 0 s [^hsuxyz]
SFX 116 0 s [^sxzhy]
SFX 116 0 s [ae]u
SFX 116 0 s [aeiou]y

SFX 117 Y 1
SFX 117 0 x [ae]u

SFX 118 Y 1
SFX 118 y ies [^aeiou]y

SFX 119 Y 40
SFX 119 ённый ена ённый
SFX 119 ённый ено ённый
SFX 119 ённый ены ённый
SFX 119 ий 0 [гжчхщ]ий
SFX 119 ий а [гжкхчщ]ий
SFX 119 ий е [жчщ]ий
SFX 119 ий и [гжкхчщ]ий
SFX 119 ий о [гкх]ий
SFX 119 йкий ек йкий
SFX 119 йный ен йный
SFX 119 кий к [аеёиоуы]кий
SFX 119 кий к [аеиоуы]кий
SFX 119 кий ок [^аеёийоуыь]кий
SFX 119 кий ок [^аеийоуыь]кий
SFX 119 нный н нный
SFX 119 ный а [^ё]нный
SFX 119 ный а нный
SFX 119 ный ен [^еёйлнь]ный
SFX 119 ный ен [^ейлнь]ный
SFX 119 ный н [её]ный
SFX 119 ный н еный
SFX 119 ный на [^н]ный
SFX 119 ный но [^н]ный
SFX 119 ный ны [^н]ный
SFX 119 ный о [^ё]нный
SFX 119 ный о нный
SFX 119 ный он лный
SFX 119 ный ы [^ё]нный
SFX 119 ный ы нный
SFX 119 ой 0 ой
SFX 119 ой а ой
SFX 119 ой и [гх]ой
SFX 119 ой о ой
SFX 119 ой ы [^гх]ой
SFX 119 ый 0 [^н]ый
SFX 119 ый а [^н]ый
SFX 119 ый о [^н]ый
SFX 119 ый ы [^н]ый
SFX 119 ький ек ький
SFX 119 ьный ен ьный

SFX 120 Y 17
SFX 120 0 ber [^aeio][aeiou]b
SFX 120 0 best [^aeio][aeiou]b
SFX 120 0 der [^aeio][aeiou]d
SFX 120 0 dest [^aeio][aeiou]d
SFX 120 0 er [^aeiou][bcdfgklmnprstvz]
SFX 120 0 er [^ebcdfgklmnprstvyz]
SFX 120 0 er [aeio][aeiou][bcdfgklmnprstvz]
SFX 120 0 er [aeiou]y
SFX 120 0 est [^aeiou][bcdfgklmnprstvz]
SFX 120 0 est [^ebcdfgklmnprstvyz]
SFX 120 0 est [^ey]
SFX 120 0 est [aeio][aeiou][bcdfgklmnprstvz]
SFX 120 0 est [aeiou]y
SFX 120 0 fer [^aeio][aeiou]f
SFX 120 0 fest [^aeio][aeiou]f
SFX 120 0 ger [^aeio][aeiou]g
SFX 120 0 gest [^aeio][aeiou]g

SFX 121 Y 20
SFX 121 0 ker [^aeio][aeiou]c
SFX 121 0 ker [^aeio][aeiou]k
SFX 121 0 kest [^aeio][aeiou]c
SFX 121 0 kest [^aeio][aeiou]k
SFX 121 0 ler [^aeio][aeiou]l
SFX 121 0 lest [^aeio][aeiou]l
SFX 121 0 mer [^aeio][aeiou]m
SFX 121 0 mest [^aeio][aeiou]m
SFX 121 0 ner [^aeio][aeiou]n
SFX 121 0 nest [^aeio][aeiou]n
SFX 121 0 per [^aeio][aeiou]p
SFX 121 0 pest [^aeio][aeiou]p
SFX 121 0 r e
SFX 121 0 rer [^aeio][aeiou]r
SFX 121 0 rest [^aeio][aeiou]r
SFX 121 0 ser [^aeio][aeiou]s
SFX 121 0 sest [^aeio][aeiou]s
SFX 121 0 st e
SFX 121 0 ter [^aeio][aeiou]t
SFX 121 0 test [^aeio][aeiou]t

SFX 122 Y 4
SFX 122 0 ver [^aeio][aeiou]v
SFX 122 0 vest [^aeio][aeiou]v
SFX 122 0 zer [^aeio][aeiou]z
SFX 122 0 zest [^aeio][aeiou]z

SFX 123 Y 2
SFX 123 y ier [^aeiou]y
SFX 123 y iest [^aeiou]y

SFX 124 Y 38
SFX 124 ать и [жч]ать
SFX 124 аться ись [жч]аться
SFX 124 евать уй [жшщчц]евать
SFX 124 евать уйте [жшщчц]евать
SFX 124 евать юй [^жшщчц]евать
SFX 124 евать юйте [^жшщчц]евать
SFX 124 еваться уйся [жшщчц]еваться
SFX 124 еваться уйтесь [жшщчц]еваться
SFX 124 еваться юйся [^жшщчц]еваться
SFX 124 еваться юйтесь [^жшщчц]еваться
SFX 124 еть и еть
SFX 124 еть ите еть
SFX 124 еться ись еться
SFX 124 еться итесь еться
SFX 124 ить й [аео]ить
SFX 124 ить йте [аео]ить
SFX 124 ить ь [^аео]ить
SFX 124 ить ьте [^аео]ить
SFX 124 иться йся [аео]иться
SFX 124 иться йтесь [аео]иться
SFX 124 иться ься [^аео]иться
SFX 124 иться ьтесь [^аео]иться
SFX 124 овать уй овать
SFX 124 овать уйте овать
SFX 124 оваться уйся оваться
SFX 124 оваться уйтесь оваться
SFX 124 сать ши сать
SFX 124 сать шите сать
SFX 124 саться шись саться
SFX 124 саться шитесь саться
SFX 124 уть ь уть
SFX 124 уть ьте уть
SFX 124 уться ься уться
SFX 124 уться ьтесь уться
SFX 124 ять й [аеоу]ять
SFX 124 ять йте [аеоу]ять
SFX 124 яться йся [аеоу]яться
SFX 124 яться йтесь [аеоу]яться
